臺灣桃園地方法院民事判決
111年度小上字第79號
上  訴  人  權雋章  
被上訴人    阮慶國  
上列當事人間請求損害賠償事件，上訴人對於民國111年4月1日
本院中壢簡易庭111年度壢小字第146號小額民事判決提起上訴，
本院判決如下：
    主  文
上訴駁回。
第二審訴訟費用新臺幣壹仟伍佰元由上訴人負擔。   
    理   由
壹、程序方面：
一、按對於小額程序之第一審裁判，非以其違背法令為理由，不
    得上訴或抗告，民事訴訟法第436條之24第2項定有明文。所
    謂判決違背法令，依同法第468條規定，係指判決不適用法
    規或適用不當者而言，而有同法第469條第1款至第5款所列
    情形之一者，為判決當然違背法令。據此，當事人提起上訴
    如以小額程序第一審判決有不適用法規或適用法規不當為上
    訴理由時，其上訴狀或理由書應有具體之指摘，並揭示該法
    規之條項或其內容，若係成文法以外之法則，應揭示該法則
    之旨趣，倘為司法院解釋或最高法院之判例，則應揭示該判
    解之字號或其內容，如依民事訴訟法第469條第1款至第5款
    所列情形為理由時，其上訴狀或理由書應揭示合於該條款之
    事實，上訴狀或理由書如未依此項方法表明者，即難認為已
    對小額程序第一審判決之違背法令有具體之指摘，其上訴自
    難認為合法（最高法院71年台上字第314 號判例意旨參照）
    。
二、經查，上訴人指摘原審判決違反民事訴訟法第222條所揭示
    之論理法則及經驗法則，已具體指摘原審判決所違背之法令
    及其具體內容，堪認符合民事訴訟法對於小額程序第一審判
    決須以違背法令為理由方得提起上訴之規定，其提起上訴，
    合於形式要件，先予敘明。
貳、實體方面：
一、上訴意旨略以：本院中壢簡易庭111年度壢小字第146號小額
    民事判決（下稱原審判決）以兩造間於民國110年8月25日就
    109年7月7日發生之車禍事故（下稱系爭事故）所簽立之和
    解書（下稱系爭和解書），認定兩造間已就民事賠償部分無
    條件達成和解，故上訴人之侵權行為損害賠償請求權已因兩
    造和解契約而消滅；然上訴人就系爭事故之過失責任較小、
    所受損害較嚴重，得以向被上訴人求償之金額顯然較高，並
    無放棄求償之理，可見兩造簽立系爭和解書之真意實在於上
    訴人同意就被上訴人之損害負責，但上訴人向被上訴人求償
    部分則另留待法院審理。是原審判決之認定顯有違誤，爰提
    起上訴，請求㈠廢棄原審判決。㈡被上訴人應給付上訴人新臺
    幣9萬5,944元，及自起訴狀繕本送達翌日起至清償日止，按
    週年利率百分之5計算之利息等語。
二、按小額程序之第二審判決，依上訴意旨足認上訴為無理由者
    ，得不經言詞辯論為之，民事訴訟法第436條之29第2款定有
    明文。上訴人之上訴已具備合法要件，固如前述，然本院審
    究其上訴意旨認其上訴顯無理由，說明如下：
  ㈠查系爭和解書係於110年8月25日所簽立，其中和解條件記載
    「甲方權雋章（即上訴人）和乙方阮慶國（即被上訴人）致
    雙方過失傷害壹事，已無條件達成和解壹事。（含刑事附帶
    民事項目）」等文字乙節，有系爭和解書存卷足證（見本院
    附民卷第47頁）；又上訴人係於109年12月29日就系爭事故
    提起本件附帶民事訴訟向被上訴人求償，此亦有刑事附帶民
    事起訴狀在卷可稽（見本院附民卷第5頁）。顯見系爭和解
    書所載「已無條件達成和解」、「含刑事附帶民事項目」，
    無非係指被上訴人同意不再向上訴人求償，上訴人亦同意就
    其已提起之本件附帶民事訴訟與被上訴人和解，不再加以請
    求，是上訴意旨與系爭和解書之文義已有未合。
  ㈡且和解本係由當事人雙方基於終止爭執之目的，依彼此所提
    出之條件，基於自身立場或利益之考量，互為意思表示，相
    互讓步、折衝之結果，究竟當事人因何原因而讓步，則非所
    問。從而，縱上訴人就系爭事故原得以求償之金額高於被上
    訴人，然其既願簽立表示無條件和解之系爭和解書，即表示
    其當下基於自身立場或利益之考量，已同意讓步不再求償；
    況如兩造簽立系爭和解書時之真意如上訴意旨所稱，係指「
    上訴人同意就被上訴人之損害負責，但上訴人向被上訴人求
    償部分則另留待法院審理」，則在上訴人得求償之數額尚未
    確定之情形下，實難想像兩造如何成立和解。
  ㈢是上訴意旨顯然有違和解之真諦及常理，難認可採。原審判
    決以系爭和解書認定兩造間已就民事賠償部分無條件達成和
    解，故上訴人之侵權行為損害賠償請求權已因兩造和解契約
    而消滅，並無何違反論理法則或經驗法則之處。
三、綜上所述，原審判決並無上訴人所指違背法令之情，上訴人
    提起本件上訴，指摘原審判決不當，求予廢棄改判，依其上
    訴意旨，堪認上訴顯無理由，依民事訴訟法第436條之29第2
    款之規定，爰不經言詞辯論，逕以判決駁回之。
四、另按於小額訴訟之上訴程序，法院為訴訟費用之裁判時，應
    確定其費用額；訴訟費用，由敗訴之當事人負擔，民事訴訟
    法第436 條之19第1項、第436條之32第1 項、第78條規定甚
    明。本件上訴既不合法，第二審訴訟費用1,500 元即應由上
    訴人負擔。爰依上揭法律規定，確定本件上訴人應負擔之訴
    訟費用額為1,500元。
五、據上論結，本件上訴為無理由，判決如主文。
中　　華　　民　　國　　111 　年　　8 　　月　　30　　日
　　              民事第四庭  審判長法  官  游智棋
　　
                                    法　官　林常智
　　　　　　　　　　　　　　　　　　
                                    法　官　傅思綺
正本係照原本作成。
本判決不得上訴。
中　　華　　民　　國　　111 　年　　8 　　月　　31　　日
                                    書記官  康馨予